臺灣高等法院臺南分院刑事判決
111年度交上易字第398號
上  訴  人  
即  被  告  沈遠寧
上列上訴人因公共危險案件，不服臺灣臺南地方法院111年度交
易字第648號中華民國111年6月23日第一審判決（起訴案號：臺
灣臺南地方檢察署111年度偵字第6546號，嗣經臺灣臺南地方法
院認不宜以簡易判決處刑，改依通常程序審理），提起上訴，本
院判決如下：
    主  文
上訴駁回。
    事實及理由
一、按民國110年6月16日修正公布、同月18日施行之刑事訴訟法
    第348條規定：「上訴得對於判決之一部為之。對於判決之
    一部上訴者，其有關係之部分，視為亦已上訴。但有關係之
    部分為無罪、免訴或不受理者，不在此限。上訴得明示僅就
    判決之刑、沒收或保安處分一部為之。」。查本案係於上開
    規定修正施行後之111年8月10日始繫屬於本院，此有臺灣臺
    南地方法院111年8月9日南院武刑寒111交易648字第1110031
    277號函上所蓋本院收文戳章（見本院卷第3頁）存卷可稽，
    是本案上訴之效力及其範圍，應依現行刑事訴訟法第348條
    規定判斷，合先敘明。
二、原審於111年6月23日以111年度交易字第648號判決認定上訴
    人即被告（下稱被告）沈遠寧駕駛動力交通工具而有吐氣所
    含酒精濃度達每公升0.25毫克以上，處有期徒刑7月。被告
    於收受該判決正本後，以原判決量刑不當為由提起上訴，並
    經本院當庭向被告確認上訴範圍無訛（見本院卷第40頁），
    揆諸前開說明，被告顯僅就原判決關於量刑部分提起上訴，
    至於原判決其他部分，均不予爭執，亦未提起上訴，而該量
    刑部分與原判決事實、罪名之認定部分，依前開新修正之規
    定，可以分離審查，本院爰僅就原判決之量刑部分加以審理
    。
三、經本院審理結果，因被告僅就原判決量刑部分提起上訴，業
    如前述，故本案犯罪事實、所犯法條、論罪之認定，均如第
    一審判決書所記載之事實、證據、論罪理由所示（如附件）
    。　　
四、上訴駁回之理由：
  ㈠原判決以被告罪證明確，適用相關規定，並審酌被告明知酒
    精成分對人之注意力、控制力及反應能力皆有不良影響，酒
    後駕車對一般往來之公眾及駕駛人自身皆具高度危險性，仍
    枉顧法律禁止規範與公眾道路通行之安全，履犯履錯、履錯
    履犯，本次已是第5次犯不能安全駕駛之公共危險罪，飲酒
    後吐氣所含酒精濃度高達每公升0.51毫克，駕駛普通重型機
    車行駛於市區道路，兼衡其犯後尚知坦承犯行，犯後態度尚
    可，及自承高職畢業、從事高速公路臨時割草工、未婚，與
    兄弟母親同住、母親中風之家庭經濟狀況等一切情狀，量處
    有期徒刑7月。經核原審就本案量刑部分，並無不合。
  ㈡被告上訴意旨雖以：原判決之量刑過重，請求從輕量刑云云
    。然按量刑輕重，係屬事實審法院得依職權裁量之事項，苟
    以行為人之責任為基礎，斟酌刑法第57條各款所列情狀而未
    逾越法定刑度，即不得遽指為違法。查原判決於量刑時已詳
    予審酌刑法第57條各款及前開所列情狀，予以綜合考量，就
    被告所犯判處有期徒刑7月，就刑罰裁量職權之行使，既未
    逾越法律所規定之範圍，亦無濫用權限之情形，難遽謂原判
    決就此部分之量刑有何不當，縱與被告主觀上之期待有所落
    差，仍難指其量刑有何不當或違法。是被告認原判決量刑過
    重，請求從輕量刑，並不可採。從而，被告就原判決量刑部
    分之上訴為無理由，應予駁回。
據上論斷，應依刑事訴訟法第368條，判決如主文。
本案經檢察官胡晟榮聲請簡易判決處刑，檢察官葉耿旭到庭執行
職務。　　
中　　華　　民　　國　　111 　年　　9 　　月　　20　　日
                  刑事第一庭    審判長法  官  陳連發
                                      法  官  洪榮家   
                                      法  官  何秀燕
以上正本證明與原本無異。
不得上訴。
　　　　　　　　　　　　　　　　　　　書記官  翁心欣
中　　華　　民　　國　　111 　年　　9 　　月　　20　　日

附錄本案論罪科刑法條：
中華民國刑法第185條之3
駕駛動力交通工具而有下列情形之一者，處3年以下有期徒刑，
得併科30萬元以下罰金：
一、吐氣所含酒精濃度達每公升零點二五毫克或血液中酒精濃度
    達百分之零點零五以上。
二、有前款以外之其他情事足認服用酒類或其他相類之物，致不
    能安全駕駛。
三、服用毒品、麻醉藥品或其他相類之物，致不能安全駕駛。
因而致人於死者，處三年以上十年以下有期徒刑，得併科二百萬
元以下罰金；致重傷者，處一年以上七年以下有期徒刑，得併科
一百萬元以下罰金。
曾犯本條或陸海空軍刑法第五十四條之罪，經有罪判決確定或經
緩起訴處分確定，於十年內再犯第一項之罪因而致人於死者，處
無期徒刑或五年以上有期徒刑，得併科三百萬元以下罰金；致重
傷者，處三年以上十年以下有期徒刑，得併科二百萬元以下罰金
。